# 请教陈版，关于应收账款坏账准备的问题

提问人：wangwffei 时间：2021-11-04 14:33:06
A国有企业销售商品产生 100 万元的应收账款，但因公司内控管理的不健全甚至缺失，该应收账款最终由其员工B收到。目前员工B因挪用公款，已被法院判刑，按照法院的判决结果，A公司需要继续追缴员工B的违法所得 100 万元，上缴国库（不知道为什么法院这么判）。
A公司之前未对上述销售商品产生的应收账款计提坏账准备。
目前有两种处理模式：
1 、因目前法院已经对该事项进行判决，依据判决书，A国有企业是无法收回该笔 100 万元的债权的，A公司需对该笔债权全额计提坏账准备，即：
借：信用减值损失
贷：坏账准备-应收账款
同时，按照公司内部管理流程，审批核销该笔应收账款；
2 、因该笔应收账款实质上已经收回来，只是因为这是公司内部管理的原因，导致应收账款最终落到员工的个人账户，这是一个管理问题，应该如下账务处理：
借：管理费用
贷：应收账款
不知道陈版更支持哪种处理模式，或是如何处理才是更合理的？

回答人：chenyiwei
第二种方法更合理。出现这个问题的原因并不是债务人的信用风险，而是企业自身的管理和内控问题。